臺灣桃園地方法院刑事裁定  
111年度單禁沒字第1283號
聲  請  人  臺灣桃園地方檢察署檢察官 
被      告  李順榮


上列被告因違反毒品危害防制條例案件（109年度毒偵字第6032
號），經聲請人聲請沒收違禁物（111年度聲沒字第1309號），
本院裁定如下：
    主  文
扣案如附表編號1、2所示之物，均沒收之；扣案如附表編號3至5
所示之物，均沒收毀燬之。
    理  由
一、聲請意旨略以：被告李順榮涉嫌施用第二級毒品案件，業經
    臺灣桃園地方檢察署（下稱桃園地檢署）檢察官以109年度
    毒偵字第6032號為緩起訴處分確定在案（110年度毒偵字第3
    447號併入該次戒癮治療程序），而如附表編號1所查扣之塑
    膠吸管2支；如附表編號2所查扣之吸管2支，均為被告所有
    供其施用第二級毒品所用之物，自應聲請沒收之；另如附表
    編號3至5所查扣之第二級毒品甲基安非他命2包（淨重分別
    為2.4290公克、0.4470公克，均取樣0.0002公克）、吸食器
    1組、殘渣袋4個（擇其1刮取殘渣），經送檢驗，均檢出第
    二級毒品甲基安非他命成分，為毒品危害防制條例第2條第2
    項第2款所規定之第二級毒品，屬違禁物，自應聲請沒收毀
    燬等語。　
二、按查獲之第一級毒品、第二級毒品，不問屬於犯人與否，沒
    收銷燬之，毒品危害防制條例第18條第1項前段定有明文。
    次按違禁物，不問屬於犯罪行為人與否，沒收之；供犯罪所
    用、犯罪預備之物或犯罪所生之物，屬於犯罪行為人者，得
    沒收之；違禁物或專科沒收之物得單獨宣告沒收；第38條第
    2項、第3項之物、第38條之1第1項、第2項之犯罪所得，因
    事實上或法律上原因未能追訴犯罪行為人之犯罪或判決有罪
    者，得單獨宣告沒收，刑法第38條第1項、第2項前段、第40
    條第2項、第3項亦分別定有明文。又按檢察官依第253條或
    第253條之1為不起訴或緩起訴之處分者，對刑法第38條第2
    項、第3項之物及第38條之1第1項、第2項之犯罪所得，得單
    獨聲請法院宣告沒收；法院認為聲請單獨宣告沒收有理由者
    ，應為准許之裁定，刑事訴訟法第259條之1、第455條之36
    第2項復分別著有明文。
三、經查，被告李順榮前於民國109年9月15日涉嫌施用第二級毒
    品之犯行，業經桃園地檢署檢察官以104年度毒偵字第6032
    號為緩起訴處分，並於110年3月3日確定在案，而被告於109
    年7月15日晚間11時許，涉嫌施用第一級毒品海洛因、第二
    級毒品安非他命之犯行，業經桃園地檢署檢察官以110年度
    毒偵字第3447號（新北地檢署109年度毒偵字第6045號）案
    件偵辦中，係於上開緩起訴處分確定前所犯，應與該案一併
    進行戒癮治療而為該案緩起處分效力所及等情，有臺灣高等
    法院被告前案紀錄表、該案緩起訴處分書及檢察官簽呈各1
    份在卷可查。而扣案如附表編號1所示之塑膠吸管2支、編號
    2所示之吸管2支，均為被告所有供其施用第二級毒品所用之
    物，業據被告供承在卷，核屬被告所有供犯罪所用之物，自
    應依刑法第38條第2項前段規定宣告沒收之。而扣案如附表
    編號3所示之第二級毒品甲基安非他命2包（淨重分別為2.42
    90公克、0.4470公克，均取樣0.0002公克）、附表編號4所
    示之吸食器1組、附表編號5所示之殘渣袋4個（擇其1刮取殘
    渣），經送檢驗，均檢出第二級毒品甲基安非他命成分，為
    毒品危害防制條例第2條第2項第2款所規定之第二級毒品，
    又上揭甲基安非他命包裝袋2只、吸食器1組、殘渣袋4個因
    與附著其上之第二級毒品無法完全析離，且無析離之實益與
    必要，應視為毒品，均應依毒品危害防制條例第18條第1項
    前段之規定，不問屬於犯人與否，宣告沒收銷燬之。至毒品
    送鑑耗損之部分，既已滅失，自無庸宣告沒收銷燬，附此敘
    明。
四、依刑事訴訟法第220條、第259條之1，毒品危害防制條例第1
    8條第1項前段，刑法第11條、第38條第2項前段、第40條第2
    項，裁定如主文。　
中　　華　　民　　國　　111 　年　　11　　月　　2 　　日
                    刑事第十四庭  法  官  吳天明
以上正本證明與原本無異。
如不服本裁定，應於裁定送達後5日內向本院提出抗告狀。
                                  書記官  高慈徽
中　　華　　民　　國　　111 　年　　11　　月　　3 　　日
附表：
編號 物品名稱/數量 偵查案號 鑑定文號 沒收依據 是否沒收（毀燬） 1 塑膠吸管2支 桃園地檢署109年度毒偵字第6032號 無 刑法第38條第2項前段：供犯罪所用之物 沒收 2 吸管2支 桃園地檢署110年度毒偵字第3447號（新北地檢署109年度毒偵字第6054號） 無 刑法第38條第2項前段：供犯罪所用之物 沒收 3 第二級毒品甲基安非他命2包  交通部民用航空局航空醫務中心109年8月3日航藥鑑字第0000000號鑑定書：編號1：淡黃色結晶1袋。含袋毛重2.6510公克，淨重2.4290公克，取樣0.0002公克，檢出第二級毒品甲基安非他命（Methamphetamine）成分。編號2：白色結晶塊1袋。含袋毛重0.7330公克，淨重0.44470公克，取樣0.0002公克，檢出第二級毒品甲基安非他命（Methamphetamine）成分。 毒品危害防制條例第18條第1項本文前段：查獲之第二級毒品 沒收毀燬 4 吸食器1組  交通部民用航空局航空醫務中心109年8月3日航藥鑑字第0000000號鑑定書：吸食器具1組。經乙醇沖洗，檢出第二級毒品甲基安非他命（Methamphetamine）成分 毒品危害防制條例第18條第1項本文前段：查獲之第二級毒品 沒收毀燬 5 殘渣袋4個  交通部民用航空局航空醫務中心109年8月3日航藥鑑字第0000000號鑑定書：殘渣袋1袋。經刮取殘渣，檢出第二級毒品甲基安非他命（Methamphetamine）成分。 毒品危害防制條例第18條第1項本文前段：查獲之第二級毒品 沒收毀燬